【裁判字號】    89,上易,1888
【裁判日期】    890615
【裁判案由】    傷害
【裁判全文】
臺灣高等法院刑事判決                          八十九年度上易字第一八八八號
    上  訴  人
    即  被  告  乙○○
右上訴人因傷害案件，不服臺灣基隆地方法院八十九年度易字第一０八號，中華民國
八十九年三月二十日第一審判決（起訴案號：臺灣基隆地方法院檢察署八十九年度偵
字第一七八號）提起上訴，本院判決如左：
    主    文
原判決撤銷。
乙○○傷害人之身體，處有期徒刑參月，如易科罰金，以佰元折算壹日。
    事    實
一、乙○○曾犯賭博罪，經臺灣基隆地方法院於民國（下同）八十八年二月十一日判
    處有期徒刑四月，尚待執行之中，仍不知悛悔；復於八十八年十二月十一日十九
    時許，至台北縣瑞芳鎮○○路九八號其昔日同居人甲○○住處，因不滿甲○○欲
    與分手，而與之發生爭執，繼竟基於傷害之故意，以拳頭毆打甲○○，致甲○○
    受有頭部外傷合併右耳瘀傷之傷害，旋甲○○於匆忙逃避之際，又因被打站立不
    穩，致左臉撞及門扇，又造成左臉處瘀傷之傷害。
二、案經被害人甲○○訴由台北縣警察局瑞芳分局報告臺灣基隆地方法院檢察署檢察
    官偵查起訴。
    理    由
一、訊據被告乙○○矢口否認有傷害犯行，辯稱：係甲○○先出手打伊，伊才出手打
    甲○○一個耳光云云。惟查右揭事實，業據告訴人甲○○於警訊、檢察官偵查及
    原法院審理中指訴綦詳；在本院審理中更明確證稱：他用手打我右邊的頭，我要
    出去時，右邊因被他打站不穩，我要跑出去時，左邊又碰到門，所以左右邊都有
    傷云云（見本院八十九年六月一日審理筆錄），所述核與其提出瑞芳醫院診斷書
    所載之傷害情形相符；即被告始終亦不否認有出手打甲○○耳光之情事；則告訴
    人甲○○之指述，應非出於虛構，自可採信。本案事證明確，被告犯行洵堪認定
    ，應予依法論科。
二、核被告所為，係犯刑法第二百七十七條第一項之罪。
三、原審據以論罪科刑，固非無見。惟告訴人甲○○左臉處瘀傷之傷害，係甲○○於
    匆忙逃避之際，因被打站立不穩，致左臉撞及門扇所造成；原判決認此部分亦係
    遭被告以手毆打所致，自有未當。被告之上訴意旨，否認此部分之犯罪，為有理
    由，應由本院將原判決撤銷改判。爰審酌被告前犯賭博罪，經判決後尚未執行，
    又再犯本案，其犯罪之動機係因甲○○要求分手一時氣憤，犯罪之手段係以暴力
    為之，告訴人所受傷害為頭部外傷合併右耳瘀傷，及犯罪後之態度等一切情狀，
    量處如主文所示之刑，並諭知易科罰金之折算標準。
據上論斷，應依刑事訴訟法第三百六十九條第一項前段、第三百六十四條、第二百九
十九條第一項前段，刑法第二百七十七條第一項、第四十一條、罰金罰鍰提高標準條
例第一條前段、第二條，判決如主文。
本案經檢察官蔡日昇到庭執行職務。
中    華    民    國    八十九    年       六       月        十五      日
                          臺灣高等法院刑事第十二庭
                              審判長法  官  劉  景  星
                                    法  官  陳  志  洋
                                    法  官  陳  博  志
右正本證明與原本無異。
不得上訴。
                                    書記官  鄭  兆  璋
中    華    民    國    八十九    年       六       月        十六      日
附錄：本判決論罪科刑法條全文
刑法第二百七十七條第一項：
  傷害人之身體或健康者，處三年以下有期徒刑，拘役或一千元以下罰金。


司法院資訊處製作；財團法人民間司法改革基金會備份。
